# 关于境外经营外币报表折算差额重分类至损益

提问人：cfshichunsheng 时间：2019-08-12 19:41:27
陈版，《企业会计准则第 19 号--外币折算》第十四条规定企业在处置境外经营时，应当将资产负债表中所有者权益项目下列示的、与该境外经营相关的外币财务报表折算差额，自所有者权益项目转入处置当期损益；部分处置境外经营的，应当按处置的比例计算处置部分的外币财务报表折算差额，转入处置当期损益。这里所指的 “处置境外经营”：
（ 1 ）境外经营处置单项资产（不含长期股权投资，如金融资产、固定资产等）、单项负债，是否属于 “处置境外经营”，若属于，如何计算应结转损益的外币报表折算差额；
（ 2 ）境外经营处置业务（包含资产和负债），是否属于 “处置境外经营”，若属于，如何计算应结转损益的外币报表折算差额；
（ 3 ）国际会计准则的规定与中国企业会计准则关于 “处置境外经营” 的规定是否存在差异。
谢谢陈版。

回答人：chenyiwei
1 、境外经营处置单项资产（不含长期股权投资，如金融资产、固定资产等）、单项负债，不属于 “处置境外经营”。
2 、境外经营处置业务（包含资产和负债），属于 “处置境外经营”。可按照被处置的业务净资产占该境外经营子公司净资产的比例确定应结转至损益的外币报表折算差额的金额。
3 、无差异。